臺灣高雄地方法院刑事判決　　　　　　100年度審訴字第747號
公　訴　人　臺灣高雄地方法院檢察署檢察官
被　　　告　王翊恩
　　　　　　　　　（現於法務部矯正署高雄女子監獄另案執行
上列被告因毒品危害防制條例案件，經檢察官提起公訴（100 年
度毒偵字第704 號），嗣本院訊問被告後，因被告就其被訴事實
為有罪之陳述，經詢問被告及檢察官之意見後，合議庭裁定由受
命法官依簡式審判程序獨任審理，並判決如下：
    主  文
王翊恩施用第一級毒品，處有期徒刑拾壹月。扣案之第一級毒品
海洛因肆包（檢驗後淨重共計零點陸參公克，含包裝袋肆只）、
甲基安非他命參包（檢驗前各淨重零點零陸陸公克、零點壹零伍
公克、零點零壹公克，檢驗後各淨重零點零陸壹公克、零點壹公
克、零點零零柒公克），均沒收銷燬；扣案之香菸參支、電子磅
秤壹台、水煙斗壹組、塑膠藥鏟捌支、玻璃吸食器參只、夾鏈袋
壹包、包裝袋參只，均沒收。
    事實及理由
一、本件被告王翊恩所犯為死刑、無期徒刑、最輕本刑為3 年以
    上有期徒刑以外之罪，其於審判程序中就被訴事實為有罪之
    陳述，經本院告知簡式審判程序之旨，並聽取當事人意見後
    ，認宜進行簡式審判程序，爰依刑事訴訟法第273條之1第1
    項規定，裁定進行簡式審判程序，合先敘明。又簡式審判程
    序之證據調查，依刑事訴訟法第273條之2規定，不受同法第
    159條第1項審判外陳述排除之限制，再被告對於卷內之各項
    證據亦不爭執證據能力（本院卷第20頁背面、第21頁），故
    卷內所列之各項證據，自得作為證據，先予敘明。
二、本件犯罪事實及證據，除於犯罪事實二、第7行至第9行「又
    其曾受有期徒刑之執行完畢，有刑案資料查註紀錄表可參，
    5 年以內故意再犯本件有期徒刑以上之罪，為累犯，請依刑
    法第47條第1 項規定加重其刑。」刪除；證據部分並補充「
    高雄醫學大學附設中和紀念醫院檢驗報告3 份、高雄市政府
    警察局三民第二分局扣押物品清單2 紙、扣押物品照片12幀
    、法務部調查局濫用藥物實驗室鑑定書1 份」（本院卷第30
    至32頁、34至41頁、44頁），餘均引用附件檢察官起訴書所
    載。
三、按觀察、勒戒或強制戒治執行完畢釋放後，五年內再犯第10
    條之罪者，檢察官或少年法院（地方法院少年法庭）應依法
    追訴或裁定交付審理，毒品危害防制條例第23條第2 項定有
    明文。本件被告前因施用毒品案件，經本院以96年度毒聲字
    第1382號裁定送觀察勒戒後，因無繼續施用毒品傾向，於96
    年10月15日出所，有臺灣高等法院被告前案紀錄表1 份在卷
    可按，故被告於前述觀察勒戒執行完畢釋放後，5 年內再犯
    本件施用毒品犯行，依上開條文，被告本件施用毒品之犯行
    ，應依法論科。
四、核被告王翊恩所為，係犯毒品危害防制條例第10條第1項之
    施用第一級毒品罪及同條第2項之施用第二級毒品罪。被告
    因施用而持有海洛因、甲基安非他命之低度行為，應為施用
    之高度行為所吸收，均不另論罪。被告以一施用行為，同時
    施用第一級毒品及第二級毒品，係以一行為觸犯前開2罪名
    ，為想像競合犯，應依刑法第55條規定，從一重以施用第一
    級毒品罪處斷。又本件被告前因施用毒品經法院判處有期徒
    刑6月、6月、8月（本院98年度審訴字第2497號、臺灣高等
    法院高雄分院98年度上訴字第1096號），合併定執行刑1年5
    月，並於99年12月6日入監服刑，現正服刑中乙節，有臺灣
    高等法院被告前科紀錄表1份在卷可參，本件犯罪之時點99
    年11月23日係在此之前，故無累犯的問題，起訴書認本件構
    成累犯等語，尚有誤解，附此敘明。審酌被告前經觀察勒戒
    執行完畢，然仍未戒除毒癮，顯見其意志不堅，惟念其施用
    毒品之行為，究屬戕害自己身心，尚未危害他人，於本院審
    理時已坦認犯行，態度尚可，及其經濟狀況、智識程度、犯
    罪動機、手段等一切情狀，爰酌情量處如主文所示之刑，以
    示懲儆。又本院審酌上情，認被告以量處如主文所示之刑，
    已足以達罰當其罪之目的，並令被告心生警惕之效果，檢察
    官求處有期徒刑1年，稍嫌過重，併此敘明。
五、末扣案之海洛因4包（檢驗後淨重共計0.63公克，含包裝袋4
    只）、甲基安非他命3包（檢驗前各淨重0.066公克、0.105
    公克、0.01公克；檢驗後各淨重0.061公克、0.1公克、0.00
    7公克），經鑑驗後分別含第一級毒品海洛因、第二級毒品
    甲基安非他命成分無訛，有高雄醫學大學附設中和紀念醫院
    檢驗報告3份、高雄市政府警察局三民第二分局扣押物品清
    單2紙、扣押物品照片12幀、法務部調查局濫用藥物實驗室
    鑑定書1份（本院卷第30至32頁、34至41頁、44頁），業如
    前述，均應依毒品危害防制條例第18條第1項前段之規定，
    不問屬於被告與否，予以沒收銷燬之；其包裝袋因殘留微量
    毒品，而無析離之實益，爰視同毒品整體，併依前開規定沒
    收銷燬之。至鑑驗耗損部分既已滅失，毋庸宣告沒收銷燬。
    扣案之香菸3支、電子磅秤1台、水煙斗1組、塑膠藥鏟8支、
    玻璃吸食器3只、夾鏈袋1包、包裝袋3只，均為被告所有，
    並為供其施用、分裝毒品之用，此業據被告供陳在卷，爰均
    依刑法第38條第1項第2款之規定，宣告沒收。至扣案之雜記
    簿1本、行動電話SIM卡6張、手機6支，因與本案無涉，故不
    予宣告沒收，附此敘明。
據上論斷，應依刑事訴訟法第273條之1第1項、第299條第1項前
段、第310條之2、第454條第2項，毒品危害防制條例第10條第1
項、第2項、第18條第1項前段，刑法第11條、第55條、第38條第
1項第2款，判決如主文。
本案經檢察官王清海到庭執行職務。
中　　華　　民　　國　　100　　年　　4    月　　29　　日
                  刑事第十庭   法　官  張  震
以上正本證明與原本無異。
如不服本判決應於收受判決後10日內向本院提出上訴書狀，並應
敘述具體理由。其未敘述上訴理由者，應於上訴期間屆滿後20日
內向本院補提理由書(均須按他造當事人之人數附繕本)「切勿逕
送上級法院」。
中　　華　　民　　國　　100　　年　　4　　月　　29　　日
　　　　　　　　　　　　　　　 書記官  邱家銘
附錄本判決論罪科刑之法條：
毒品危害防制條例第10條
施用第一級毒品者，處6月以上5年以下有期徒刑。
施用第二級毒品者，處3年以下有期徒刑。
附件：
臺灣高雄地方法院檢察署檢察官起訴書
　　　　　　　　　　　　　　　　　　100年度毒偵字第704號
　　被　告　王翊恩　女　33歲（民國○○年○月○○日生）
　　　　　　　　　　住高雄市○鎮區○○路122號
　　　　　　　　　　（另案在法務部矯正署高雄女子監獄執行
                    中）
　　　　　　　　　　國民身分證統一編號：Ｚ000000000號
上列被告因違反毒品危害防制條例案件，業經偵查終結，認應提
起公訴，茲將犯罪事實及證據並所犯法條分敘如下：
        犯罪事實
一、王翊恩前因施用毒品案件，經法院裁定送觀察、勒戒後，認
    無繼續施用毒品之傾向，於民國96年10月15日執行完畢釋放
    ，並經臺灣高雄地方法院檢察署檢察官以96年度毒偵字第76
    43號為不起訴處分確定。詎仍未戒除毒癮，明知海洛因、甲
    基安非他命分別係毒品危害防制條例列管之第一級、第二級
    毒品，不得施用、持有，竟仍基於施用第一級毒品海洛因及
    第二級毒品甲基安非他命之犯意，於99年11月23日13時許，
    在高雄縣鳳山市（現改制為高雄市鳳山區○○○路358號「
    鳳甲汽車旅館」217號房內，以將海洛因及甲基安非他命同
    時置於玻璃球內，點火使之霧化，再吸食其煙霧之方式，施
    用第一級毒品海洛因及第二級毒品甲基安非他命1次。嗣於
    99年11月23日19時20分許，因通緝案件，在高雄縣鳳山市（
    現改制為高雄市鳳山區○○○路358號「鳳甲汽車旅館」217
    號房，為警查獲，並扣得海洛因4小包（毛重共1.45公克）
    、摻有海洛因之香煙3支、安非他命3小包（毛重共0.8公克
    ）、電子磅秤1臺、雜支簿1本、水煙斗1組、自製藥鏟8支、
    玻璃吸食器3個、海洛因殘渣袋3個、夾鏈袋1包、SIM卡6張
    及手機6支等物，復經其同意至高雄市政府警察局三民第二
    分局採集尿液送驗後，呈安非他命、甲基安非他命、可待因
    及嗎啡陽性反應，始悉上情。
二、案經高雄市政府警察局三民第二分局移送偵辦。
        證據並所犯法條
一、證據清單及待證事實：
  ┌──┬──────────┬───────────┐
  │編號│證                據│待     證    事     實│
  ├──┼──────────┼───────────┤
  │ 1  │被告王翊恩本署偵查中│(1)尿液係被告親自排放、│
  │    │之自白。            │  封緘之事實。        │
  │    │                    │(2)被告對採尿過程無意見│
  │    │                    │  之事實。            │
  │    │                    │(3)被告於上揭時、地施用│
  │    │                    │  第一級毒品海洛因及第│
  │    │                    │  二級毒品甲基安非他命│
  │    │                    │  之事實。            │
  ├──┼──────────┼───────────┤
  │ 2  │(1)代號與真實姓名對照│被告之尿液經送驗後，確│
  │    │  表（尿液代碼：H－ │呈安非他命、甲基安非他│
  │    │  516）1份。        │命、可待因及嗎啡陽性反│
  │    │(2)高雄市立凱旋醫院  │應，顯見被告確有施用第│
  │    │  100年1月24日出具之│一級毒品海洛因及第二級│
  │    │  濫用藥物尿液檢驗報│毒品甲基安非他命之事實│
  │    │  告1份。           │。                    │
  ├──┼──────────┼───────────┤
  │ 3  │(1)高雄市政府警察局三│被告持有第一級毒品海洛│
  │    │  民第二分局搜索扣押│因及第二級毒品甲基安非│
  │    │  筆錄及扣押物品目錄│他命之事實。          │
  │    │  表各1份。         │                      │
  │    │(2)查獲現場照片4張。 │                      │
  │    │(3)扣押物品照片18張。│                      │
  ├──┼──────────┼───────────┤
  │ 4  │扣案毒品初步檢驗照片│扣案之毒品4小包經初步 │
  │    │4張。               │檢驗後，確呈第一級毒品│
  │    │                    │海洛因陽性反應之事實。│
  ├──┼──────────┼───────────┤
  │ 5  │(1)刑案資料查註紀錄表│被告前於96年間，經觀察│
  │    │  1份。             │勒戒執行完畢釋放後，5 │
  │    │(2)全國施用毒品案件紀│年內再犯本件施用毒品犯│
  │    │  錄表1份。         │行。                  │
  │    │(3)受觀察勒戒人毒品及│                      │
  │    │  前科紀錄簡列表1份 │                      │
  │    │  。                │                      │
  │    │(4)矯正簡表1份。     │                      │
  │    │(5)臺灣高雄地方法院檢│                      │
  │    │  察署檢察官96年度毒│                      │
  │    │  偵字第7643號不起訴│                      │
  │    │  處書1份。         │                      │
  └──┴──────────┴───────────┘
二、核被告王翊恩所為，係違反毒品危害防制條例第10條第1項
    、第2項之施用第一級毒品及第二級毒品罪嫌。其持有第一
    級毒品及第二級毒品之低度行為，應為施用之高度行為所吸
    收，均不另論罪。再者，被告於99年11月23日施用毒品之犯
    行，係以一施用行為，同時施用第一級毒品及第二級毒品，
    為想像競合，請依刑法第55條規定，從一重之施用第一級毒
    品罪處斷。又其曾受有期徒刑之執行完畢，有刑案資料查註
    紀錄表可參，5年以內故意再犯本件有期徒刑以上之罪，為
    累犯，請依刑法第47條第1項規定加重其刑。至扣案之海洛
    因4小包（毛重共1.45公克）、摻有海洛因之香煙3支、安非
    他命3小包（毛重共0.8公克）、電子磅秤1臺、雜支簿1本、
    水煙斗1組、自製藥鏟8支、玻璃吸食器3個、海洛因殘渣袋3
    個、夾鏈袋1包、SIM卡6張及手機6支等物，請依法宣告沒收
    銷燬之。
三、依毒品危害防制條例第23條第2項、刑事訴訟法第251條第1
    項提起公訴。
    此致
臺灣高雄地方法院
中　　華　　民　　國　 100　　年　　2 　　月　　22　　日
                       檢　察　官   郭  武  義
上正本證明與原本無異
中　　華　　民　　國　 100　　年　　2 　　月　　25　　日
                       書  記  官   陳  其  忠
所犯法條：
毒品危害防制條例第10條
施用第一級毒品者，處6月以上5年以下有期徒刑。
施用第二級毒品者，處3年以下有期徒刑。
